# 请教各位老师，关于股东实际投入额概念的问题？

提问人：jinjingui 时间：2016-03-16 10:40:11
审计案例： A股东投入某公司注册资金 200 万元，占90%，同时又连续借款给公司 300 万元，借款给公司的形式包括承担费用的形式挂账 100 万，直接借款并还款的累计余额 200 万元，现A股东要退出公司，B股东要收购A的股权，A股东主张其实际投入额应为200+300万=500万元，要求B股东按照该金额支付收购价款，B股东提出要求审计。 问题：在该案例中，A股东的实际投入应该按照上述方式计算吗？因为A股东为控股股东，计算其投入额，是否以其形成的固定资产投入为标准来衡量，而承担的费用投入实际为其经营亏损，类似项目投入的沉没成本？期待各位老师帮助解惑。多谢了

回答人：chenyiwei
这个问题首先是股东双方之间协商谈判的问题，不能从会计准则规定等角度解释。 对于此类问题，因为直接与双方利益相关，比较敏感，作为中介机构保持独立、超然、不偏不倚的立场就相当重要。首先请股东双方就此问题达成一致意见，我们按照双方共同认可的口径进行测算和出具报告。如果双方达不成一致的，则拒绝出具报告。千万不要代替股东双方作出决策，否则就会被卷进股东双方之间的纠纷中去。